【裁判字號】    89,易,5295
【裁判日期】    900322
【裁判案由】    恐嚇
【裁判全文】
臺灣高雄地方法院刑事判決                        八十九年度易字第五二九五號
    公  訴  人  臺灣高雄地方法院檢察署檢察官
    被      告  甲○○
右列被告因恐嚇案件，經檢察官提起公訴（八十九年度偵字第一四三三二號），本院
判決如左：
    主  文
甲○○連續以加害身體之事，恐嚇他人，致生危害於安全，累犯，處有期徒刑參月，
如易科罰金，以佰元折算壹日。
    事  實
一、甲○○曾於民國八十六年間因重利罪，經法院判處有期徒刑三月，並於八十六年
    十二月十八日易科罰金執行完畢。猶不知悔改，因八十六年九月一日至八十八年
    二月十五日參加由乙○○召集之互助會，惟乙○○因遭人倒債未能全數將甲○○
    所標得之會款全額交付，尚積欠甲○○新台幣（下同）十八萬元，遂開立發票日
    為八十八年三月二十日，票面金額為十八萬元本票一張作為付款之擔保，而乙○
    ○陸續清償甲○○上開會款，而八十八年十一月間復開立發票日為八十八年十一
    月三日，票面金額為七萬二千元，作為剩餘會款之擔保，進而於八十八年十一月
    二十八日再開立發票日期為八十八年十一月二十八日，票面金額為六萬元之本票
    一紙，擔保尚積欠甲○○之會款，甲○○為求乙○○儘快清償上開欠款，遂基於
    恐嚇之概括犯意，自八十八年十一月某日起至八十八年十二月底某日止，連續三
    次以黏貼紙張至高雄市○○○路二０三號二弄八之二號三樓乙○○住處樓下門口
    ，而於紙張載明：「‧‧‧明天起會對你採取任何行為，不要怨天尤人，等著自
    食其果」、「‧‧‧可別怪我以後對你有不當的行為」、「‧‧注意耐性是有限
    的」等語，以加害身體之事恐嚇乙○○若不還錢，將對之有不利行為，均使乙○
    ○心生畏懼，致生危害於安全。
二、案經乙○○訴請臺灣高雄地方法院檢察署檢察官偵查起訴。
    理  由
一、訊據被告甲○○對於上揭時、地張貼上開內容之紙張三紙在告訴人乙○○住處樓
    下門口乙節坦承不諱，惟矢口否認有何恐嚇之犯行，辯稱：所謂有不利行為係指
    要訴諸法律解決，並非要加害告訴人云云。經查：上開事實，業據告訴人乙○○
    指訴綦詳，而告訴人乙○○因擔任互助會會首而積欠被告會款十八萬元，並依積
    欠之數額開立同面額之本票為擔保，分別於八十八年三月二十日、八十八年十一
    月三日、八十八年十一月二十八日開立十八萬元、七萬二千元、六萬元之本票各
    一紙，此有本票影本二紙及八十九年度票字第七八一九號民事裁定在卷可參，此
    為被告所不否認，足認告訴人確有陸續清償欠款，而且被告於上開時點確持有告
    訴人所開立之本票三張，然被告卻於八十九年五月二十九日始由其妻張文持發票
    日期八十八年十一月二十八日面額六萬元之本票聲請強制執行，此有上開民事裁
    定在卷可佐，與被告張貼上開紙張之時點已逾六個月，倘若上開紙張所指之「行
    為」確如被告所言是要訴諸法律，何以被告遲至六個月始為聲請強制執行，況且
    被告持本票聲請強制執行並非屬不當行為，顯已逸脫不當二字之文義，足認被告
    所謂不當行為並非指持本票聲請強制執行一事。復參以上開紙張所載之內容確有
    先行通知告訴人，被告本身顯已逾耐性限度，可能會採取致告訴人重大損害之行
    為，此從紙張載明：「‧‧注意耐性是有限的」、「‧‧‧明天起會對你採取任
    何行為，不要怨天尤人，等著自食其果」、「‧‧‧可別怪我以後對你有不當的
    行為」等文句即可合理推之，復有載明上開文句之紙張三紙附卷可佐，足認被告
    張貼上開紙張時，主觀上確有將惡害通知之犯意，被告上開所辯，顯不足採。另
    告訴人確有因被告上開恐嚇行為，而心生畏懼乙節，亦於偵查中供承甚明。是以
    ，本件事證明確。被告上開犯行，洵堪認定。
二、核被告所為，係犯刑法第三百零五條之恐嚇危害安全罪。其先後多次犯行，時間
    緊接，所犯係構成要件相同之罪，顯係基於概括犯亦為之，為連續犯，爰依刑法
    第五十六條之規定以一罪論，並加重其刑。末查，被告曾因重利案件，經本院判
    處有期徒刑三月，並於八十六年十二月十八日執行完畢，此有臺灣高雄地方法院
    檢察署刑案資料查註紀錄表可按，其於五年內，再犯本案有期徒刑以上之罪，為
    累犯，應依法加重其刑。爰審酌被告因告訴人久欠會款未為清償，為圖告訴人償
    還欠款，一時失虞，致為本件犯行，惡性尚非重大，犯後亦坦承部分犯行，態度
    尚稱良好等一切情狀，量處如主文所示之刑，並諭知易科罰金之折算標準。
三、中華民國刑法第四十一條業經立法院於九十年一月四日修正，總統於同月十日公
    布，自該月十二日起施行，被告行為後刑法第四十一條修正為：「犯最重本刑為
    五年以下有期徒刑以下之刑之罪，而受六月以下有期徒刑或拘役之宣告，因身體
    、教育、職業或家庭之關係，執行顯有困難者，得以一元以上三元以下折算一日
    ，易科罰金。但確因不執行所宣告之刑，難收矯正之效，或難以維持法秩序者，
    不在此限。併合處罰之數罪，均有前項情形，其應執行之刑逾於六月者，亦同」
    ，與修正前之刑法第四十一條相較，顯以修正後之規定對被告較為有利，爰依同
    法第二條第一項前段適用裁判時法律，就被告上開宣告刑，依新修正之刑法第四
    十一條第一項規定諭知易科罰金折算標準，附此敘明。
據上論斷，應依刑事訴訟法第二百九十九條第一項前段，刑法第三百零五條、第五十
六條、第四十一條第一項、第二條第一項前段，罰金罰鍰提高標準條例第一條前段、
第二條判決如主文。
中      華      民      國      九十      年      三     月    二十二   日
                                      臺灣高雄地方法院刑事第二庭
                                          法  官  廖  建  瑜
右正本證明與原本無異。
如不服本判決，應於判決送達後十日內，向本院提出上訴狀。
                                          書記官  歐  文  政
中    華    民    國      九十      年      三      月  二十六      日
附錄本案論罪法條：
刑法第三百零五條
以加害生命、身體、自由、名譽、財產之事恐嚇他人，致生危害於安全者，處二年以     末查
下有期徒刑、拘役或三百元以下罰金。                                             ，被告雖於七十年間因賭博罪，經本院判處有期徒刑九月，並於七十二年九月 


司法院資訊處製作；財團法人民間司法改革基金會備份。
